Inventaris van het archief van Pieter van Bleiswijk, 1772-1787
Nationaal Archief, Den Haag
- Pieter van Bleiswijk als raadpensionaris
  - buitenlandse zaken.
    - Alfabetisch per land, B
      - Turkije.
        - diplomatieke correspondentie., 1
          - Missiven van Frederik Johan Robert de Weiler, gezant in Turkije, aan Pieter van Bleiswijk; met bijlagen, 641; 1 omslag
            missive deels in het Frans
            - 1772 oktober 17
            - 1772 november 17
            - 1772 december 17
            - 1773 maart 3
            - 1773 april 17, 25
            - 1773 juni 17
            - 1773 augustus 3, 17
            - 1773 januari 3
            - 1774 februari 3
            - 1774 maart 18
            - 1774 april 18
            - 1774 mei 3 (2x), 17
            - 1774 juni 3, 17
            - 1774 juli 4, 18
            - 1774 augustus 17
        - vredesbemiddeling van de Republiek., 2
          - Lijst houdende data waarop door de Republiek vaak in samenwerking met Groot-Brittannië tussen 31 maart 1698 en 1738 bemiddelingspogingen zijn gedaan tussen Turkije en Rusland of Oostenrijk., 1773; 642; 1 stuk
          - Correspondentie betreffende vredesbemiddeling door de Republiek en Groot-Brittannië tussen Rusland en Turkije, concepten en netten; met bijlage, 1774., 1774, 12 februari - 18 maart; 643; 1 omslag
            bijlage in het Engels
      - Waldeck.
        - Memorie van (J.W. Hermann), secretaris van de prins van Waldeck, over twee kompagnieën soldaten die in dienst zijn van de Republiek en de daarvoor te verstrekken subsidie., 16 juni 1777; 644; 1 stuk
      - Zweden.
        - Missiven van Reinier van Haeften, gezant in Zweden en Emanuel Wasmuth, secretaris aan Pieter van Bleiswijk, Hendrik Fagel, griffier van de Staten-Generaal, en prins Willem V, deels afschriften; met bijlagen, afschriften., 645; 1 omslag
          - 1772 november 24
          - 1772 december 4, 11, 15, 22, 25, 29
          - 1773 januari 5, 8, 12, 22
          - 1773 februari 5, 12, 16
          - 1773 maart 5, 16, 30
          - 1773 april 16, 27, 30
          - 1773 mei 4
          - 1773 juli 16
          - 1773 augustus 10
          - 1773 oktober 5
          - 1773 november 30
          - 1773 december 3
          - 1774 januari 21, 25
          - 1774 februari 1
          - 1774 maart 22
          - 1774 mei 6
          - 1774 juli 15
          - 1775 augustus 11, 22
          - 1775 september 8, 26
          - 1775 november 3
          - 1775 december 15 (2x), 20
          - 1776 februari 6, 13, ?, 20
          - 1776 maart 1
          - 1776 april 12, 24
          - 1776 mei 14
          - 1776 juli 9
        - Missiven van Dirk Wolter van Lijnden, extraordinaris envoyé in Zweden, aan Pieter van Bleijswijk., 1778 juni 23, 1778 november 28; 646; 2 stukken
          ook in cijfercode
        - Missive van Dirk Wolter van Lijnden, gezant in Zweden aan (Hendrik Fagel) van 17 september 1779 betreffende protesten in Zweden tegen het zonder afscheid verlaten door hem van zijn diplomatieke post, afschrift., 647; 1 stuk
- Pieter van Bleiswijk als pensionaris van Delft.
  - Missive van Jacob van der Lely, hoofdofficier van Delft, aan de schepenen van Delft van .. augustus 1745, betreffende een rekst tot vrijlating van Marinus van Veldhuysen, verdacht van poging tot moord, afschrift, z.d., 648; 1 stuk
  - Stukken betreffende de organisatie van de stadsleenbank in Delft, 1745, 1747 en z.d., netten en afschriften, met bijlagen 1745, 1764 afschriften, z.d., 649; 6 stukken en 1 katern
  - Stukken betreffende de onenigheid tussen Adriaan Mouchon en Hendrik van der Dussen, die beiden de opengekomen plaats van dijkgraaf en baljuw van Delfland willen bezetten, concept en afschriften., 1761; 650; 2 stukken en 1 katern
  - Concept-resolutie en resolutie van de vroedschap van Delft, van 13 juni 1771 van de hand van Pieter van Bleiswijk, houdende een verbod tot inenting tegen de pokken, met bijlage, 1771, afschrift., 651; 3 stukken
  - Aantekeningen van Pieter van Bleiswijk over de regering van de stad Delft op basis van resoluties van burgemeesteren en vroedschap over die jaren 1565-1704, klad., z.d.; 652; 1 katern
  - Instructie door de Staten van Holland en West-Friesland aan de weeskamer van Delft gegeven; met aantekeningen over de problemen bij het uitvoeren hiervan, 1596, 1605, 1607, 1658, 1669, z.d., 1593; 653; 1 katern
  - Memorie waarin getracht wordt het bewijs te leveren dat Delfshaven tot Delft behoort en geen dorp of heerlijkheid is, afschrift., z.d.; 654; 1 stuk
  - Aantekeningen van Pieter van Bleiswijk betreffende het ontbreken van bepalingen over de samenstelling van de vroedschap van Delft in stedelijke handvesten en keuren., z.d.; 655; 1 katern
  - Memorie van (Pieter van Bleiswijk) betreffende het door Maria van Bougondië in 1476 aan de stad Delft gegeven privilege, vooral over het recht van de vroedschap om een der leden te ontslaan., z.d.; 656; 1 katern
- Stukken behorend tot andere archieven.
  - de Staten van Holland., a
    - "Tafel op de consideratiën van de Staten van Holland en West-Friesland", register houdende een chronologische opsomming van resoluties en secrete resoluties van de Staten van Holland en West-Friesland, over de periode 1669-1742 betreffende allerhande zaken in en buiten Holland., z.d.; 657; 1 deel
      vervolg op zelfde register van Johan de Wit, 1653 - 1668
      zie voor register van Johan de Wit inv. Staten van Holland na 1572 nr. 1259
    - Registers houdende opsommingen van de resoluties en secrete resoluties van de Staten van Holland en West-Friesland, de Gecommitteerde Raden en de Staten-Generaal over de periode 1536-1770 betreffende Hollandse en Zeeuwse zaken, ambtenaren en colleges en het aandeel van Holland in Unieaangelegenheden en colleges., 1780; 658-660; 3 delen
      de resoluties zitten per onderwerp niet strikt chronologisch
      niet alle onderwerpen lopen door tot 1770
      gedeeltelijk zijn de registers verkeerd ingebonden
      - A - G, 658; 1 deel
      - H - O, 659; 1 deel
      - R - Z, 660; 1 deel
  - raadpensionaris Pieter Steyn., b
    - Aantekeningen betreffende het ontslaan van N.... van Twent als postmeester van Schiedam in 1725, concept., 1760; 661; 1 stuk
    - Uittreksel uit de resoluties van de Staten van Holland en West-Friesland van 4 januari 1760 betreffende tekorten bij de posterijen en het vaststellen van een instructie voor de commies of contrarolleur van 's-lands posterijen; met hierop notulen van de vergaderingen hierover van Pieter Steyn, net bijlage, 1760., 662; 2 stukken
      uittreksel en bijlage in druk
    - Stukken betreffende de aanschrijving van het Hof van Holland aan Schepenen van Delft om ter recquisitie van de advocaat-fiscaal en procureur-generaal voor het hof te compareren naar aanleiding van geschillen ontstaan in de criminele procedures tegen bootsman Jacobus Baillé en Nicolaes Sonnebeek, opvarenden van het VOC-schip De Gerechtigheid., 1754-1755; 663; 1 pak